臺灣高等法院高雄分院刑事判決　　　　　96年度上訴字第22號
上　訴　人　臺灣高雄地方法院檢察署檢察官
被　　　告　甲○○
　　　　　　　　　　　樓
上列上訴人因被告違反毒品危害防制條例案件，不服臺灣高雄地
方法院95年度訴字第2419號中華民國95年11月27日第一審判決（
起訴案號：臺灣高雄地方法院檢察署95年度毒偵字第4980號），
提起上訴，本院依簡式審判程序，判決如下：
    主  文
上訴駁回。
    事實及理由
一、本件被告甲○○所犯係毒品危害防制條例第10條第1 項之施
    用第一級毒品罪，其係死刑、無期徒刑、最輕本刑為3 年以
    上有期徒刑以外之罪，被告於本院審理程序中就被訴事實為
    有罪之陳述，經告知被告簡式審判程序之旨，並聽取檢察官
    及被告之意見後，本院裁定進行簡式審判程序審理，合先敘
    明。
二、本案經本院審理結果，認第一審判決認事用法及量刑均無不
    當，應予維持，並引用第一審判決書（如附件）記載之事實
    、證據及理由。
三、檢察官上訴意旨認：被告基於施用第一級毒品海洛因之犯意
    ，另於95年9 月20日上午10時許，在高雄縣岡山鎮某處友人
    家中，將第一級毒品海洛因摻水稀釋置入針筒內，以注射體
    內之方式施用毒品，於同日晚間9 時30分許，在高雄縣梓官
    鄉○○○路64巷口，為警查獲，被告此部分之犯罪事實，與
    原審判決所認定之犯罪時間緊接，所犯係犯罪構成要件相同
    之罪，顯係出於反覆、延續施用之單一行為決意，從而在行
    為概念上，應評價認係包括一罪之集合犯，而為實質上之同
    一案件，依審判不可分原則，該案應為起訴效力所及，原審
    未予併案審理，尚有違誤，因而指摘原審判決不當應予撤銷
    云云，並將該部分犯行聲請本院併案審理（臺灣高雄地方法
    院檢察署95年度毒偵字第8433號案件）。惟查，被告若因施
    用毒品已成癮而無法戒除，乃反覆於短時間內密集而為施用
    毒品行為，固可認係接續犯而為單一犯罪，但若係基於數個
    施用毒品之意思決定，而為數個施用毒品之行為，則仍應論
    以數罪。查本案檢察官起訴被告於95年2 月2 日採尿前回溯
    26 小 時內某時，施用第一級毒品海洛因1 次，而上開併案
    被告施用海洛因之時間則為95年9 月20日，該等行為與起訴
    犯行之時間相距已逾7 月，2 者並非於短時間內反覆密集而
    為，且被告於95年2 月2 日採尿送驗查獲後，至95年9 月20
    日再犯之間，並無其他施用毒品犯行，足徵被告上開犯行業
    因查獲而中斷施用犯意，其再犯併案部分之施用犯行，應係
    基於另一施用犯意而為之施用犯行，則依社會上一般人合理
    的經驗認知，實難認兩者之間係基於一個施用毒品之意思決
    定而為之多次接續施用毒品行為之單一犯罪。故本院認上開
    二者間並無實質上一罪關係，原審未予一併審理，尚稱允當
    ，檢察官上開理由指摘原審決不當，為無理由，應予駁回。
四、上開檢察官併案審理部分，因與本案並無實質上一罪關係，
    業如上述，本院自不得一併案理，上開併案部分應予退回，
    由檢察官另為適法之處理，併此敘明。
據上論斷，應依刑事訴訟法第368 條、第273 條之1 第1 項、第
373 條，判決如主文。
本案經檢察官沈紹嘉到庭執行職務。
中　　華　　民　　國　　96　　年　　2 　　月　　16　　日
                  刑事第七庭    審判長法  官 莊飛宗
                                      法  官 孫啟強
                                      法  官 邱明弘
以上正本證明與原本無異。
如不服本判決應於收受本判決後10日內向本院提出上訴書狀，其
未敘述上訴理由者，並得於提起上訴後10日內向本院補提理由書
狀（均須按他造當事人之人數附繕本）「切勿逕送上級法院」。
中　　華　　民　　國　　96　　年　　2 　　月　　16　　日
　　　　　　　　　　　　　　　　　　　書記官  黃玉珠
附錄本判決論罪之法條：
毒品危害防制條例第10條：
施用第一級毒品者，處 6 月以上 5 年以下有期徒刑。
附件:
臺灣高雄地方法院刑事判決　　　　　　　95年度訴字第2419號
公　訴　人　臺灣高雄地方法院檢察署檢察官
被　　　告　甲○○　男　47歲（民國○○年○○月○○日生）
　　　　　　　　　　身分證統一編號：Ｚ000000000號
　　　　　　　　　　住高雄縣鳳山市○○路590巷1號2樓
上列被告因違反毒品危害防制條例案件，經檢察官提起公訴（95
年度毒偵字第4980號），本院於準備程序進行中，因被告就被訴
事實為有罪之陳述，經告知簡式審判程序意旨，並聽取公訴人及
被告之意見後，本院合議庭裁定由受命法官獨任依簡式審判程序
審理，判決如下：
    主  文
甲○○施用第一級毒品，處有期徒刑陸月，如易科罰金，以銀元
佰元即新臺幣玖佰元折算壹日。
    事  實
一、甲○○前於民國91年間因施用毒品案件，經本院以91年度毒
    聲字第4316號裁定送觀察、勒戒後，認有繼續施用毒品之傾
    向，經本院以91年度毒聲字第6224號裁定送戒治處所強制戒
    治，嗣經本院以92年度毒聲字第1025號裁定停止強制戒治付
    保護管束，惟被告於保護管束期間有多次未按期接受尿液檢
    驗，再經本院以92年度毒聲字第5789號裁定撤銷停止戒治，
    再令入戒治處所施以強制戒治，於93年8 月20日執行完畢，
    經臺灣高雄地方法院檢察署檢察官於93年9 月14日以93年度
    戒毒偵字第976 號不起訴處分確定。詎仍不知戒除毒癮，明
    知海洛因係毒品危害防制條例第2 條第2 項第1 款所明定之
    第一級毒品，不得持有及施用，仍於前述強制戒治執行完畢
    釋放後5 年內，復基於施用第一級毒品海洛因之犯意，於95
    年2 月2 日12時30分許為警採尿前24小時內之某時，在位於
    高雄縣鳳山市○○路590 巷1 號2 樓住處，以將第一級毒品
    海洛因摻入香菸內吸取煙霧之方式，施用第一級毒品海洛因
    1 次。嗣於95年2 月2 日11時40分許，因甲○○為毒品行方
    不明人口，為警在高雄縣鳳山市○○路與新樂路口查獲，且
    經其同意採集尿液送驗後呈嗎啡陽性反應，而查知上情。
二、案經高雄市政府警察局鳳山分局報請臺灣高雄地方法院檢察
    署檢察官偵查起訴。
    理  由
一、按本件被告甲○○所犯係死刑、無期徒刑、最輕本刑為3 年
    以上有期徒刑以外之罪，其於準備程序就前揭被訴事實為有
    罪之陳述，經受命法官告知簡式審判程序之旨，並聽取其與
    公訴人之意見後，本院認無不得或不宜改依簡式審判程序進
    行之處，爰依刑事訴訟法第273 條之1 第1 項、第284 條之
    1 ，裁定本件由受命法官獨任進行簡式審判程序，合先敘明
    。
二、訊據被告甲○○對於上揭犯罪事實坦承不諱。且查：
  (一)被告為警查獲後，於95年2 月2 日12時30分許所採集之尿液
    ，經送驗結果，呈嗎啡陽性反應，此有長榮大學95年2 月16
    確認報告及列管毒品人口尿液檢體採集送驗紀錄表各1 紙附
    卷可稽。足見被告前揭出於任意性之自白與事實相符，應堪
    採為被告有罪之證據。則被告施用第一級毒品海洛因1 次之
    犯行，堪以認定。
  (二)被告前於91年間因施用毒品案件，經本院以91年度毒聲字第
    4316號裁定送觀察、勒戒後，認有繼續施用毒品之傾向，經
    本院以91年度毒聲字第6224號裁定送戒治處所強制戒治，嗣
    經本院以92年度毒聲字第1025號裁定停止強制戒治付保護管
    束，惟被告於保護管束期間有多次未按期接受尿液檢驗，再
    經本院以92年度毒聲字第5789號裁定撤銷停止戒治，再令入
    戒治處所施以強制戒治，於93年8 月20日執行完畢，經臺灣
    高雄地方法院檢察署檢察官於93年9 月14日以93年度戒毒偵
    字第976 號不起訴處分確定，此有臺灣高等法院被告前案紀
    錄表1 紙在卷足參，其於前案觀察、勒戒執行完畢後，5 年
    內再犯本件施用毒品罪之事實，事證明確，應予依法論科。
三、按海洛因第2 條第2 項第1 款所明定之第一級毒品，不得持
    有及施用，核被告甲○○所為施用第一級毒品海洛因之行為
    ，係犯毒品危害防制條例第10條第1 項之施用第一級毒品罪
    。其施用第一級毒品海洛因前後，持有海洛因之低度行為，
    應為施用之高度行為所吸收，不另論罪。爰審酌被告經觀察
    、勒戒及強制戒治後，均未能戒絕其毒癮，足證前開保安處
    遇措施已難收矯治其惡性，惟念其於犯罪後坦承犯行及所犯
    為自戕行為等一切情狀，量處如主文所示之刑，並諭知易科
    罰金之折算標準，以資懲儆。查被告行為後，刑法於94 年2
    月2 日經總統令修正公布，於95年7 月1 日施行，被告犯罪
    時之刑法第41條第1 項前段規定：「犯最重本刑為5 年以下
    有期徒刑以下之刑之罪，而受6 個月以下有期徒刑或拘役之
    宣告，因身體、教育、職業、家庭之關係或其他正當事由，
    執行顯有困難者，得以1 元以上3 元以下折算1 日，易科罰
    金。」，又受刑人行為時之易科罰金折算標準，依修正前罰
    金罰鍰提高標準條例第2 條前段規定（現已刪除），就其原
    定數額提高為100 倍折算1 日，則本件受刑人行為時之易科
    罰金折算標準，應以銀元100 元以上、300 元以下折算1 日
    ，經折算為新臺幣後，應以新臺幣300 元以上、900 元以下
    折算為1 日。惟94年1 月7 日修正、94年2 月2 日公布、95
    年7 月1 日施行之刑法第41條第1 項前段則規定：「犯最重
    本刑為5 年以下有期徒刑以下之刑之罪，而受6 個月以下有
    期徒刑或拘役之宣告者，得以新臺幣1,000 元、2,000 元或
    3,000 元折算1 日，易科罰金。」比較修正前後之易科罰金
    折算標準，以95年7 月1 日修正公布施行前之規定，較有利
    於被告，則應依刑法第2 條第1 項前段，適用修正前刑法第
    41條第1 項前段規定，定其易科罰金之折算標準。
據上論斷，應依刑事訴訟法第273 之1 第1 項、第284 條之1 、
第299 條第1 項前段，毒品危害防制條例第10條第1 項、第23條
第2 項，刑法第11條前段、第2 條第1 項前段、第41條第1 項前
段（修正前），罰金罰鍰提高標準條例第2 條，現行法規所定貨
幣單位折算新臺幣條例第2 條，判決如主文。
本案經檢察官呂建興到庭執行職務。
中　　華　　民　　國　　95　　年　　11　　月　　27　　日
                  鳳山刑事第一庭      法　官  林芳華
以上正本證明與原本無異。
如不服本判決，應於判決送達後10日內，向本院提出上訴狀。
中　　華　　民　　國　　95　　年　　11　　月　　27　　日
                                      書記官  黃靖媛
附錄本判決論罪之法條：
毒品危害防制條例第10條：
施用第一級毒品者，處 6 月以上 5 年以下有期徒刑。
